臺灣新北地方法院刑事判決
                                   111年度審易字第2024號
公  訴  人  臺灣新北地方檢察署檢察官
被      告  邱俊棋




上列被告因竊盜案件，經檢察官提起公訴（111年度偵緝字第350
3號），被告於準備程序中就被訴事實為有罪之陳述，經告知簡
式審判程序之旨，並聽取當事人之意見後，本院改行簡式審判程
序審理，判決如下：
    主  文
邱俊棋犯侵入住宅竊盜罪，處有期徒刑柒月。
未扣案之犯罪所得新臺幣參萬捌仟元沒收，於全部或一部不能沒
收或不宜執行沒收時，追徵其價額。
    事  實
一、邱俊棋意圖為自己不法之所有，於民國110年1月4日3時43分至
    同日5時20分間某時許，行經新北市○○區○○○路00號前，見該
    址公寓1樓大門未關閉，認有機可乘，即持隨手拾得之木條
    ，循公寓樓梯上樓至林錦美位於該址3樓之住處門前，以拾
    得之木條勾開門鎖方式，開啟大門入內（侵入住宅部分未據
    告訴），徒手竊取林錦美放置在屋內房間皮包內之現金新臺
    幣（下同）20,000元、林錦美之夫李進隆皮夾內現金16,000
    元及林錦美之子李吉田皮夾內現金2,000元，合計38,000元
    ，旋即逃逸離去，花用殆盡。嗣於110年11月4日9時30分許，
    林錦美察覺有異報警處理，經警調閱附近街道監視器錄影畫
    面循線追查，始悉上情。
二、案經林錦美訴由新北市政府警察局新莊分局移送臺灣新北地
    方檢察署檢察官偵查起訴。
    理  由
一、訊據被告邱俊棋對於上揭犯行坦承不諱，核與告訴人林錦美
    於警詢中之指述情節相符，並有街道沿線監視器錄影畫面暨
    擷取照片57張在卷可稽，被告之自白與事實相符，本案事證
    明確，被告犯行堪以認定，應依法論科。
二、論罪科刑：
  ㈠按刑法第321條第1項第1款之侵入住宅竊盜罪，其所謂「住宅
    」，乃指人類日常居住之場所而言（最高法院76年台上字第
    2972號判例意旨參照）。又按刑法第321條第1項第2款規定
    ，於108年5月29日公布修正，並自同年月31日生效，原條文
    之「門扇」修正為「門窗」，而所謂「毀」係指「毀損」，
    所謂「越」則指「踰越」或「超越」，祇要踰越或超越門扇
    、牆垣或安全設備之行為，使該門扇、牆垣或安全設備喪失
    防閑作用，即該當於前揭規定之要件。惟如係從門走入或開
    鎖啟門入室，均不得謂為踰越門扇（最高法院77年度台上字
    第1130號判決意旨參照）。查被告以木條勾開告訴人住處門
    鎖，開啟大門入內行竊，自係該當刑法第321條第1項第1款
    之侵入住宅竊盜之加重條件。
  ㈡核被告所為，係犯刑法第321條第1項第1款之侵入住宅竊盜罪
    。又被告為竊盜犯行所竊取之財物，雖分屬告訴人林錦美、
    被害人李進隆、李吉田所有，客觀上為數個不同財產監督權
    ，惟被告係在同一地點同時竊取，衡情被告竊取時應無從預
    見係侵害不同財產監督權，是被告所為應認僅成立一罪，且
    不生一行為而觸犯數罪名問題。另起訴書有關被告為竊盜犯
    行之時間、地點，原載「110年1月4日3時43分許」、「新北市
    ○○區○○○路00巷0弄0號」，皆有誤載，均應按卷內事證，更
    正如上犯罪事實欄所載內容，併此敘明。
　㈢爰審酌被告不思以己力正當賺取財物，竟存不勞而獲之心態
    ，趁夜深人靜之際，持隨手拾得之木條勾開門鎖進入他人住
    宅內竊取財物，漠視他人財產法益、居住安寧及危害社會治
    安，所為誠屬不該，惟念其犯後已坦承犯行，態度尚可，兼
    衡其前已有多次情節相類之竊盜犯行，而經法院判處罪刑在
    案，有臺灣高等法院被告前案紀錄表在卷可按，素行非端，
    暨其犯罪之動機、目的、手段、告訴人所受財物損害程度及
    被告自陳國中肄業之智識程度，雜工為業，日薪約1,700元
    ，尚有子女需扶養之家庭生活狀況，再參酌被告迄今尚未能
    與告訴人和解賠償損失或取得原諒等一切情狀，量處如主文
    所示之刑，以資懲儆。
三、沒收部分：
    被告竊得之現金合計38,000元，屬其犯罪所得，且未扣案或
    實際發還告訴人，復經核本案情節，亦無刑法第38條之2第2
    項裁量不宣告或酌減沒收之情形，應依刑法第38條之1第1項
    、第3項之規定宣告沒收，並於全部或一部不能沒收或不宜
    執行沒收時，追徵其價額。至於被告行竊時，用以勾開門鎖
    進入告訴人住處之木條1支，固屬其供犯罪所用之物，惟該
    物乃係被告於案發現場所拾得，非被告所有，且已丟棄等節
    ，業據被告供明在卷，爰不予宣告沒收，附此敘明。　
據上論斷，應依刑事訴訟法第273條之1第1項、第299條第1項前
段，刑法第321條第1項第1款、第38條之1第1項前段、第3項，刑
法施行法第1條之1第1 項，判決如主文。
本案經檢察官阮卓群偵查起訴，檢察官高智美到庭執行職務。
中　　華　　民　　國　　111 　年　　11　　月　　18　　日
                  刑事第二十五庭  法  官  王綽光
上列正本證明與原本無異。
如不服本判決，應於判決送達後20日內敘明上訴理由，向本院提
出上訴狀 (應附繕本) ，上訴於臺灣高等法院。其未敘述上訴理
由者，應於上訴期間屆滿後20日內向本院補提理由書「切勿逕送
上級法院」。
                                  書記官  張家瑋
中　　華　　民　　國　　111 　年　　11　　月　　22　　日
附錄本案論罪科刑法條全文：
中華民國刑法第321條
犯前條第 1 項、第 2 項之罪而有下列情形之一者，處 6 月以
上 5 年以下有期徒刑，得併科 50 萬元以下罰金：
一、侵入住宅或有人居住之建築物、船艦或隱匿其內而犯之。
二、毀越門窗、牆垣或其他安全設備而犯之。
三、攜帶兇器而犯之。
四、結夥三人以上而犯之。
五、乘火災、水災或其他災害之際而犯之。
六、在車站、港埠、航空站或其他供水、陸、空公眾運輸之舟、
    車、航空機內而犯之。
前項之未遂犯罰之。